【裁判字號】    95,上易,1349
【裁判日期】    950725
【裁判案由】    毒品危害防制條例
【裁判全文】
臺灣高等法院刑事判決                95年度上易字第1349號
上  訴  人  臺灣新竹地方法院檢察署檢察官
被      告  甲○○
                    （現另案於新竹監獄執行中）
上列上訴人因被告毒品危害防制條例案件，不服臺灣新竹地方法
院94年度易字第697號，中華民國95年5月8日第一審判決（起訴
案號：臺灣新竹地方法院檢察署94年度毒偵字第772號），提起
上訴，本院判決如下：
    主  文
上訴駁回。
    事  實
一、甲○○基於持有第一、二級毒品之犯意，於不詳時、地同時
    持有第一級毒品海洛因、第二級毒品安非他命。嗣於93年11
    月2日上午9時30分許，在新竹縣寶山鄉○○路62、66號租屋
    處為警查獲，並扣得其持有第一級毒品海洛因16包（合計淨
    重20.02公克，空包裝重5.58公克）、第二級毒品安非他命
    21小包（原合計淨重44.56公克，鑑驗用0.05公克，合計剩
    餘淨重44.51公克，包裝總重8.56公克）。
二、案經新竹市警察局第一分局移請臺灣新竹地方法院檢察署檢
    察官偵查起訴。
    理  由
一、本件訊據被告坦承上揭犯罪事實於原審經依協商程序量處有
    期徒刑伍月，有原審審判筆錄可稽。
二、按依協商程序所為之科刑判決除有(1)被告於訊問程序終結前
    撤銷合意或撤回協商聲請；(2)被告協商之意思非出於自由意
    志者；(3)被告所犯之罪非第455條之2第1項所定得以聲請協
    商判決者；(4)被告有其他較重之裁判上一罪之犯罪事實者；
    (5)法院認應諭知免刑、免訴、不受理者情形之一，或協商判
    決違反「法院應於協商合意內為判決；所科之刑以宣告緩刑
    或二年以下有期徒刑、拘役或罰金為限」之規定者外，檢察
    官與被告均不得上訴，刑事訴訟法第455條之10第1項所明定
    。
三、本件公訴人上訴意旨略以：被告分別同時持有第一級毒品，
    及第二級毒品罪嫌，應為涉犯二罪構成要件不同之行為，為
    數罪併罰，原審依想像競合犯論以一罪，適用法律有所違法
    ，且原審僅量刑有期徒刑五月，亦有罪刑不相當輕縱之嫌云
    云，經查與上揭規定得為上訴之要件無一相符，其上訴違背
    法律不應准許之規定，自應予以駁回，且不經言詞辯論為之
四、據上論斷，應依刑事訴訟法第455條之10第1項、第455條之
    11第12項、第367條、第372條，判決如主文。
中    華    民    國    95    年    7     月    25    日
                  刑事第七庭    審判長法  官 陳 正 雄
                                      法  官 許 錦 印
                                      法  官 蔡 光 治
以上正本證明與原本無異。
不得上訴。
                                      書記官 陳 韋 杉
中    華    民    國    95    年    7     月    28    日
附錄本案論罪科刑法條全文：
毒品危害防制條例第十一條第一項
持有第一級毒品者，處三年以下有期徒刑、拘役或新臺幣五萬元
以下罰金。
毒品危害防制條例第十一條第四項
持有毒品達一定數量者，加重其刑至二分之一，其標準由行政院
定之。
行政院發布「轉讓持有毒品加重其刑之數量標準」第二條第一項
第一款：
轉讓、持有毒品達一定數量者，加重其刑至二分之一，其標準如
下：
一、第一級毒品：淨重達五公克以上。
二、第二級毒品：淨重達十公克以上。
行政院發布「轉讓持有毒品加重其刑之數量標準」第二條第二項
：
前項所稱淨重，指除去包裝後之毒品重量。


司法院資訊處製作；財團法人民間司法改革基金會備份。
